【裁判字號】    93,重勞訴,3
【裁判日期】    950510
【裁判案由】    給付加班費
【裁判全文】
臺灣士林地方法院民事判決             93年度重勞訴字第3號
原      告  寅○○
            癸○○
            宙○○
            申○○
            丑○○
            丁○○
            地○○
            天○○
            卯○○
            玄○○
            乙○○
            未○○
            己○○
            Ａ○
            戌○○
            甲○○
            丙○○
            庚○○
            亥○○
            巳○○
            酉○○
            辰○○
            黃○○
            午○○
            辛○○
            壬○○
            戊○○
共      同
訴訟代理人  翁顯杰律師
複代理人    宇○○
被      告  行政院國軍退除役官兵輔導委員會臺北榮民總醫院
法定代理人  子○○
訴訟代理人  張家琦律師
            林鳳秋律師
上列當事人間給付加班費事件，本院於民國95年4 月25日言詞辯
論終結，判決如下：
    主  文
一被告應給付原告各如附表六所示C 部分之金額，及其中A 部分
  金額，自民國93年11月11日起，其中B 部分金額自民國94年9
  月28日起，均至清償日止，按年息百分之五計算之利息。
二原告其餘之訴駁回。
三訴訟費用由被告負擔。
四本判決原告勝訴部分，於原告寅○○以新臺幣肆萬元；原告癸○○以新臺幣壹拾柒萬元；原告宙○○以新臺幣壹拾陸萬元；
  原告申○○以新臺幣肆拾壹萬元；原告丑○○以新臺幣壹拾柒
  萬元；原告丁○○以新臺幣壹拾柒萬元；原告地○○以新臺幣
  伍萬元；原告天○○以新臺幣肆拾壹萬元；原告卯○○以新臺
  幣壹拾柒萬元；原告玄○○以新臺幣肆拾壹萬元；原告乙○○
  以新臺幣壹拾柒萬元；原告未○○以新臺幣壹拾捌萬元；原告
  己○○以新臺幣壹拾陸萬元；原告Ａ○以新臺幣壹拾陸萬元；
  原告戌○○以新臺幣壹拾柒萬元；原告甲○○以新臺幣壹拾陸
  萬元；原告丙○○以新臺幣壹拾陸萬元；原告庚○○以新臺幣
  壹拾伍萬元；原告亥○○以新臺幣壹拾肆萬元；原告巳○○以
  新臺幣壹拾陸萬元；原告酉○○以新臺幣肆拾萬元；原告辰○○以新臺幣壹拾陸萬元；原告黃○○以新臺幣肆萬元；原告午
  ○○以新臺幣伍萬元；原告辛○○以新臺幣伍萬元；原告壬○○以新臺幣陸萬元；原告戊○○以新臺幣伍萬元，各為被告供
  擔保後，得假執行。
五被告如以新臺幣壹拾萬仟玖佰玖拾玖元為原告寅○○預供
  擔保或提存；以新臺幣伍拾萬零伍佰柒拾捌元為原告癸○○預
  供擔保或提存；以新臺幣肆拾陸萬肆仟伍佰零伍元為原告宙○○預供擔保或提存；以新臺幣壹佰貳拾萬貳仟伍佰壹拾玖元
  為原告申○○預供擔保或提存；以新臺幣伍拾萬伍仟貳佰陸拾
  玖元為原告丑○○預供擔保或提存；以新臺幣伍拾壹萬伍仟貳
  佰肆拾貳元為原告丁○○預供擔保或提存；以新臺幣壹拾肆萬
  零佰柒拾元為原告地○○預供擔保或提存；以新臺幣壹佰貳
  拾貳萬陸仟佰零肆元為原告天○○預供擔保或提存；以新臺
  幣伍拾貳萬肆仟柒佰伍拾伍元為原告卯○○預供擔保或提存；
  以新臺幣壹佰貳拾萬捌仟肆佰玖拾壹元為原告玄○○預供擔
  保或提存；以新臺幣伍拾貳萬肆仟伍佰伍拾肆元為原告乙○○
  預供擔保或提存；以新臺幣伍拾萬零佰肆拾陸元為原告未
  ○○預供擔保或提存；以新臺幣肆拾玖萬貳仟伍佰伍拾元為原
  告己○○預供擔保或提存；以新臺幣肆拾柒萬柒仟捌佰陸拾元
  為原告Ａ○預供擔保或提存；以新臺幣伍拾萬零捌佰柒拾陸元
  為原告戌○○預供擔保或提存；以新臺幣肆拾捌萬玖仟貳佰柒
  拾壹元為原告甲○○預供擔保或提存；以新臺幣肆拾柒萬零貳
  佰肆拾捌元為原告丙○○預供擔保或提存；以新臺幣肆拾陸萬
  柒仟貳佰捌拾壹元為原告庚○○預供擔保或提存；以新臺幣肆
  拾貳萬壹仟陸佰伍拾捌元為原告亥○○預供擔保或提存；以新
  臺幣肆拾捌萬肆仟佰肆拾貳元為原告巳○○預供擔保或提存
  ；以新臺幣壹佰壹拾捌萬伍仟肆佰陸拾伍元為原告酉○○預供
  擔保或提存；以新臺幣肆拾捌萬捌仟壹佰肆拾壹元為原告辰○○預供擔保或提存；以新臺幣壹拾萬肆仟肆佰肆拾貳元為原
  告黃○○預供擔保或提存；以新臺幣壹拾肆萬壹仟佰柒拾陸
  元為原告午○○預供擔保或提存；以新臺幣壹拾肆萬捌仟肆佰
  捌拾捌元為原告辛○○預供擔保或提存；以新臺幣壹拾柒萬陸
  仟柒佰伍拾貳元為原告壬○○預供擔保或提存；以新臺幣壹拾
  肆萬壹仟佰柒拾陸元為原告戊○○預供擔保或提存，得免為
  假執行。
六原告其餘假執行之聲請駁回。
    事實及理由
壹、程序部分：
一、按訴狀送達後，原告不得將原訴變更或追加他訴，但被告同
    意、請求之基礎事實同一、擴張或減縮應受判決事項之聲明
    者，不在此限；被告於訴之變更或追加無異議，而為本案之
    言詞辯論者，視為同意變更或追加。民事訴訟法第255 條第
    1 項第1 款、第2 款、第3 款、第2 項分別定有明文。本件
    原告起訴聲明第1 項請求被告應給付原告各如附表一所示之
    金額，及自起訴狀繕本送達翌日起至清償日止，按年息5%計
    算之利息；嗣於民國94年9 月28日變更為：「被告應給付原
    告各如附表二所示之金額及利息」；再於95年10月24日具狀
    變更為：「被告應給付原告各如附表三所示之金額及利息」
    ；最後於95年3 月10日變更為：「被告應給付原告各如附表
    四所示C 部分所示之金額，及其中A部分金額自起訴狀繕本
    送達翌日起，其中B 部分金額自94年9 月28日起，均至清償
    日止，按年息5%計算之利息。」經核原告聲明之變更，顯係
    基於同一基礎事實、而擴張減縮應受判決事項之聲明者，被
    告對原告聲明之變更復未表示異議，而為本案言詞辯論，依
    前開法條規定，原告訴之變更應予准許。
二、本件除原告寅○○外，其餘原告經合法通知，均未於最後言
    詞辯論期日到場，核無民事訴訟法第386 條各款所列情形，
    爰依被告之聲請，由其一造辯論而為判決。
貳、得心證的理由
一、原告起訴主張：
  (一)原告等人受被告僱用，擔任被告工務室技工，負責醫院之電
    梯、醫療氣體、水電等之維護、修理等工作，為維持全院每
    日24小時醫療工作之順利運行，更需輪值加班，延長工作時
    間，每日安排三人一組加班至隔日8 時，亦即於正常工作時
    間8 小時外，其餘16小時由輪值加班的三人負責分擔正常工
    作時間內應由27人分擔之工作，其工作量不亞於正常時間內
    之工作量，然原告於平常日（即星期一至星期五）輪值加班
    時，除正常工作時間8 小時外，每加班16小時得於隔日補休
    8 小時，另8 小時則以每小時新臺幣（下同）45元，計算加
    班費；原告於例假日、休假日加班工作時（即於例假日工作
    24小時），除8 小時於隔日補休外，另以每小時45元計算其
    餘16小時的加班費。依行政院勞工委員會86年9 月1 日臺扶
    勞動一字第037287號公告，醫療保健服務業者（醫師除外）
    自87年7 月1 日起適用勞動基準法，被告事先未得勞工或工
    會之同意，亦未召開勞資會議，片面決定原告應輪值加班，
    並硬性規定每小時之加班費以45元計算，嚴重違反勞動基準
    法之規定，且臺北市政府勞動檢查處亦確認：被告延長工作
    時間未依規定給付加班工資、延長工作時間未經工會或勞資
    會議同意、延長工作時間超過法令規定及未舉辦勞資會議、
    原告值日、值夜之工作內容與平常工作內容相同，而分別違
    反勞動基準法第24條、第32條第1 項、第2 項、第83條之規
    定等情。被告原應自87年7 月1 日即適用勞動基準法之日起
    ，依勞動基準法關於延長工時之規定給付原告加班費，卻僅
    給付原告每小時45元，原告得依法追償5 年內（即自88年10
    月起至93年9 月止）之加班費差額，其金額如附表四C 部分
    所示。
  (二)並聲明請求判決：
    1.被告應給付原告各如附表四C 部分所示之金額，及其中A
      部分金額自起訴狀繕本送達翌日起，其中B 部分金額自94
      年9 月28日起，均至清償日止，按年息5%計算之利息。
    2.原告願供擔保，請准宣告假執行。
二、被告則辯稱：
  (一)加班與值班之工作性質與內容迥然不同，所謂加班，必須從
    事與原有勞動之工作內容（專長與職掌）相同之工作，亦即
    ：勞工依其專長延長工作時數，工作內容為臨時突發交辦無
    法事先預測者，且工作完畢後應立即下班，加班過程中即使
    短暫休息，亦不可睡眠或從事與原工作不相關之事務；至於
    值班，勞工工作內容為固定職掌以外的工作，例如接聽電話
    、巡視事業場所或緊急事故之通知、聯絡、處理等。原告擔
    任被告之技工、工友，於值夜班時幾乎無工作，大部分時間
    在睡眠或休息，且被告工務室之勞工，其專長與職掌每人皆
    不同，有水電工、木工、鍋爐工、機械工、電子醫療器材維
    護工等，值班時均輪流派遣，並且均事先排定，遇有緊急狀
    況時即前往處理，並非依各原告專長不同而分別值班。如值
    夜時無工作可處理時，被告亦提供休憩、睡眠之場所、設備
    供其休息使用，故無論工作性質或內容，均與依原告之專長
    延長工作時數之加班有顯著不同。
  (二)被告係公立醫療機構，有關工級人員之待遇、福利、加班等
    規定，均遵守行政院或上級機關規定辦理，有關延長工時、
    值日（夜）、延長工時工資等規定，均於技工、工友工作規
    則（下稱「工作規則」）明確規範之，並經臺北市政府88年
    3 月24日府勞一字第8800700200號函核定同意備查，並公告
    於院內各單位，工級人員並無人提出異議，顯均已同意，況
    被告與其他公立醫療機構相同，未成立工會（行政院勞工委
    員會87年1 月2 日87臺勞資一字第044133號函釋公立醫院不
    得成立公會），故被告亦無違反勞動基準法第32條第1 項之
    情事。
  (三)並聲明請求判決：
    1.原告之訴及假執行之聲請均駁回。
    2.如受不利之判決，被告願供擔保，請准宣告免為假執行。
三、兩造不爭執之事實：
  (一)原告等人均受僱於被告（任職始日如附表五所示），自87年
    1 月1 日起適用勞動基準法。
  (二)本院93年度士勞調字第14號卷（下稱「調解卷」）第9 頁至
    第10頁之工務室水電衛材技工值勤輪流表之真正。
  (三)臺北市政府勞工局勞動檢查處93年8 月2 日北市勞檢一字第
    09 331588100號書函、臺北市政府勞工局94年1 月27日北市
    勞二字第09430392600 號函及所附資料；臺北市政府勞動基
    準法罰鍰處分書、行政院勞工委員會94年1 月28日勞訴字第
    0930047582號函所附訴願決定書之真正（調解卷第14頁至第
    15頁；本院卷一，第52頁至第104 頁；本院卷二，第11頁至
    第21頁分別參照）。
  (四)被告93年12月20日北總工字第0930030163號書函及所附簽呈
    、工務室技工夜間及假日不在醫院值（輪班）備勤，緊急檢
    修處理方法及連絡電話表之真正（本院卷一，第119 頁至第
    124 頁參照）。
  (五)被告工務室值班人員請修工作紀錄（本院卷一，第127 頁至
    第161 頁；本院卷二，第74頁至第197 頁；本院卷四，第
    162頁至第248頁分別參照）。
  (六)本院卷一，第162 頁至第188 頁「技工工友工作說明表」所
    示之原告工作內容（本院卷二，第9 頁參照）。
四、本件經整理並簡化之爭點為（本院卷二，第30頁參照）：
  (一)原告之正常工時為何？
  (二)如原告實際工作時數超過每2 週84小時，其超過部分之工作
    時數是否為勞動基準法所指之延長工時？是否應依勞動基準
    法規定給付加班費？
  (三)如被告應給付原告加班費，其金額應為多少？
五、茲就以上爭點，析述如下：
  (一)關於原告之正常工時為何，及如原告實際工作時數超過每2
    週84小時，其超過部分之工作時數是否為勞動基準法所指之
    延長工時，是否應依勞動基準法規定給付加班費之爭點：
    1.按勞工每日正常工作時間不得超過8 小時，每二週工作總
      時數不得超過84小時；前項正常工作時間，雇主經工會同
      意，如事業單位無工會者，經勞資會議同意後，得將其二
      週內二日之正常工作時數，分配於其他工作日，其分配於
      其他工作日之時數，每日不得超過2 小時，但每週工作總
      時數不得超過48小時。勞動基準法第30條第1 項、第2 項
      分別定有明文。又勞動基準法第30條所稱正常工作時間跨
      越2 曆日者，其工作時間應合併計算；勞動基準法所定雇
      主延長勞工工作之時間，係指每日工作時間超過8 小時或
      每2 週工作總時數超過84小時的部分，但依勞動基準法第
      30條第2 項變更工作時間者，係指超過變更後工作時間之
      部分，亦為勞動基準法施行細則第17條、第20條之1 分別
      明定。
    2.另內政部74年12月4 日（74）台內勞字第357972號函所頒
      「事業單位實施勞工值日（夜）應行注意事項」，其所稱
      「值日（夜）」，依指勞工應事業單位要求，於工作時間
      以外，從事非勞動契約約定之工作，如收轉急要文件、接
      聽電話、巡察事業場所及緊急事故之通知、聯繫或處理等
      工作而言。而原告天○○、卯○○、癸○○任職被告之工
      務室，其等平日主要工作即為水電維修保養、冷凍維修、
      醫療氣體一次出口之巡檢及二次出口之維修等，此有兩造
      不爭執之臺北市政府勞工局勞動檢查處詢訪原告天○○、
      卯○○、癸○○等人之談話紀錄、工務室水電衛材技工值
      勤輪流表、值班工作流程圖、工務室水電衛材值勤應行注
      意事項等件附卷可稽（本院卷一，第70頁至第80頁參照）
      ；況被告於取消原告等人夜間及假日值（輪）班制度後，
      就原告等人原本值班工作內容之各式檢修，仍提供包括緊
      急門鎖問題、水電、衛生、給排水等影響使用問題、公共
      設備系統（氣送、電梯、電動門、蒸氣、消防等）故障處
      理、其他事故（水災、火災）之第一時間緊急處理、臨時
      交辦有關工務事項（含總值日）、閃電或停電（巡視各醫
      療氣體機房）、醫療氣體警報（氧氣、壓縮空氣、抽吸氣
      、笑氣、氮氣等作業規定處理）、醫療氣體二次出口（漏
      氣、有異聲、無功能、面板震動、出水）、電視（單機無
      視訊、部分區域或全院無視訊、閃爍、不清楚）、電動床
      、病床故障，飲水機、開水機、熱水機故障、過熱、漏水
      ，製冰機、溫箱過熱、漏水、不製冰、有焦味，播音系統
      有雜音、便盆消毒器（故障、漏水、漏氣）、冰箱、恆溫
      冰箱（故障）、檢查燈（不亮、閃爍）、洗碗機（故障）
      、護士呼叫系統及各式醫療設備等服務，並臚列通知配合
      維修廠商之姓名、電話等處理方法（本院卷一，第119 頁
      至第124 頁參照），堪認前開臚列事項，均係原告「值班
      」之工作內容，且與被告所提之原告工作內容說明表（本
      院卷一，第162 頁至第188 頁參照）所示平時工作內容相
      符，從而原告「值班」，除不得擅離崗位、應隨時待命外
      ，尚應於使用單位出狀況時前往檢修，與其等平日工作內
      容並無二致，與前開內政部函所頒「事業單位實施勞工值
      日（夜）應行注意事項」所指之「值日（夜）」，即有不
      符；又原告值日（夜）時，既不得擅離崗位，其顯已受被
      告之監督拘束，自應認原告值班確係為被告之營運目的，
      提供勞務給付，尚不得以被告是否備有休息場所，作為論
      斷原告等人是否超時加班之依據。從而，原告等人工作時
      數超過每2 週84小時部分，依前開法條及說明，即應屬勞
      動基準法第24條所指之延長工作時間。
    3.按雇主延長勞工工作時間者，其延長工作時間之工資依左
      列標準加給之：一延長工作時間在2 小時以內者，按平日
      每小時工資額加給三分之一以上；二再延長工作時間在2
      小時以內者，按平日每小時工資額加給三分之二以上；雇
      主徵得勞工同意於休假日工作者，其工資應加倍發給，勞
      動基準法第24條第1 項第1 款、第2 款、第39條分別定有
      明文。本件原告工作時數超過每2 週84小時部分，為勞動
      基準法第24條所指之延長工作時間，既經認定如前，被告
      即應依勞動基準法第24條、第39條之計算標準，給付原告
      加班費；又按勞動基準法之規定，為勞動條件之最低標準
      ，雇主與勞工所訂之勞動條件，不得低於該標準（勞動基
      準法第1 條第1 項前段、第2 項參照），被告就原告等人
      延長工作時間部分，僅給付原告每小時45元之加班費，顯
      與勞動基準法之規定相違，從而原告請求被告依勞動基準
      法第24條、第39條之規定，請求被告補足起訴日起回溯5
      年內之加班費，為有理由；被告辯稱兩造議定之工資已低
      於最低薪資，且原告明知該值班規定而未表示異議，故其
      等不得再依勞動基準法第24條規定請求給付加班費云云，
      顯與勞動基準法之規定目的相悖，其所辯尚無足取。
  (二)關於原告應領加班費金額之爭點：
    1.原告寅○○、癸○○、地○○、己○○、Ａ○、戌○○、
      甲○○、丙○○、庚○○、巳○○、辰○○、辛○○每小
      時工資均為167 元，原告宙○○每小時工資為163 元，原
      告申○○、丁○○、天○○、卯○○、乙○○、玄○○、
      未○○、亥○○、酉○○、午○○、壬○○、戊○○每小
      時工資均為168 元、原告丑○○、黃○○每小時工資均為
      165 元，有員工薪資俸單附卷可稽（調解卷第20頁、第28
      頁、第36頁、第44頁、第52頁、第61頁、第66頁、第70頁
      、第80頁、第88頁、第96頁、第106 頁、第112 頁、第12
      0 頁、第128 頁、第136 頁、第144 頁、第152 頁、第16
      0 頁、第168 頁、第176 頁、第183 頁、第187 頁、第19
      1 頁、第195 頁、第199 頁、第203 頁分別參照），且為
      被告所不爭執，應堪信為真實。
    2.另兩造曾依被告所提之工務室值班人員請修工作紀錄上之
      值班員簽名（本院卷一，第127 頁至第161 頁；本院卷二
      ，第74頁至第197 頁；本院卷四，第162 頁至第248 頁分
      別參照），分別製表核對原告之值班日期、日數，爰依前
      開請修工作紀錄之簽名與兩造核對之結果，計算原告等人
      應領延長工時工資；又因值班人員當日實際工時均為24小
      時，故，於平常日值班部分（被告就平常日值班已給付每
      日加班費360 元），扣除正常工時、補休各8 小時後，延
      長之工時為8 小時；例假日值班部分（被告就例假日值班
      已給付每日720元），扣除補休8 小時後，延長之工時為
      16小時；又90年1 月1 日以前，因尚未實施週休二日制，
      故星期6 之正常工時為4 小時（被告給付之值班費為每日
      540元），扣除正常工時4 小時、補休8 小時後，延長之
      工時為12小時。據此計算原告等人得請求被告給付之延長
      工時工資如下：
      原告寅○○部分（每小時工資167 元）：
        (1)92年3月至93年9月部分：
          a、平常日加班部分（共計34日）：
             *92 年，共18日（調解卷第19頁）。
             *93 年，共16日（本院卷四，第164頁）。
             *該部分加班費差額共計59,398元。
             （167x1.33x2）+ （167x1.66x6）-360=1,747
             1,747x34=59,398
          b、例假日加班部分（共13日）：
             *92 年，共7 日（調解卷第19頁）。
             *93 年，共6 日（扣除93年8 月1 日。本院卷四
             ，第164 頁參照）
             * 該部分加班費差額總計為60,112元。
             （167x2x16）-720=4,624
             4,624x13=60,112
          c、以上共119,510 元（59,398+60,112=119,510）。
        (2)追加93年10月至12月部分（本院卷四，第77頁）：
          a、平常日加班部分，共計3 日，應補領加班費5,241
             元（1,747x3=5,241）。
          b、例假日加班日期，共計2 日，應補領加班費9,248
             元（4,624x2=9,248）。
          c、以上共計14,489元。
        (3)從而，原告寅○○請求被告給付133,999 元（119,
          510+14,489=133,999），及其中119,510 元自起訴狀
          繕本送達翌日即93年11月11日起，其餘14,489元自追
          加狀繕本送達翌日即94年9 月28日起，均至清償日止
          ，按年息5%計算之利息，為有理由，應予准許；逾此
          部分之請求，即屬無據，應予駁回。
      原告癸○○部分（每小時工資167元）：
        (1)88年10月至93年9 月部分：
          a、平常日加班部分（共147日）：
             *88 年，共7 日（調解卷第22頁）。
             *89 年，共28日（調解卷第23頁）。
             *90 年，共計28日（扣除90年7 月11日、20日，
             加計90年7 月18日。本院卷四，第170 頁參照）
             *91 年，共計28日（扣除91年5 月13日、31日，6
             月18日，12月6 日；加計91年5 月14日、29日，6
             月17日，12月4 日。總日數不變。本院卷四，第
             171 頁參照）
             *92 年，共計22日（本院卷四，第172 頁參照）
             *93 年，共計16日（本院卷四，第173 頁參照）
             * 該部分加班費差額總計為256,809 元。
             （167x1.33x2）+ （167x1.66x6）-360=1,747
             1,747x147=256,809
          b、例假日加班部分（共56日）：
             *88 年，共5 日（調解卷第22頁）。
             *89 年，共13日（調解卷第23頁）。
             *90 年，共計12日（扣除90年10月27日，加計90
             年10月28日。本院卷四，第170 頁參照）
             *91 年，共計11日（扣除91年9 月22日、12月15
             日，加計91年9 月29日。本院卷四，第171 頁參
             照）。
             *92 年，共計8 日（扣除92年10月18日。本院卷
             四，第172 頁參照）。
             *93 年，共計7 日（扣除93年1 月1 日，本院卷
             *該部分加班費差額總計為258,944 元。
             （167x2x16）-720=4,624
              4,624x56=258,944
          c、以上共515,753 元（256,809+258,944=515,753）
        (2)追加93年10月至12月部分（調解卷第79頁參照）：
          a、平常日加班部分，共計5 日，應補領加班費
             8,735 元（1,747x5=8,735）。
          b、例假日加班部分，共計3 日，應補領加班費
             13,872 元（4,624x3=13,872）。
          c、以上共計22,607元（8,735+13,872=22,607）。
        (3)從而，原告癸○○得請求被告給付之加班費差額總計
          為538, 360元（515,753 +22,607=538,360）， 其僅
          請求被告給付500,578 元，及其中477,971 元自起訴
          狀繕本送達翌日即93年11月11日起，其餘22,607元自
          追加狀繕本送達翌日即94年9 月28日起，均至清償日
          止，按年息5%計算之利息，既未逾其得請求之範圍，
          其訴應予准許。
      原告宙○○部分：（每小時工資163元）
        (1)88年10月至93年6月部分：
          a、平常日加班部分（共128日）：
             *88 年，共8 日（調解卷第35頁）。
             *89 年，共29日（調解卷第34頁）。
             *90 年，共31日（調解卷第33頁）。
             *91 年，共計31日（扣除91年3 月19日，4 月4
             日，5 月22日、30日，7 月1 日；但加計91 年3
             月20日，4 月5 日，5 月21日、28日。本院卷四
             ，第182 頁參照）。
             *92 年，共計23日（扣除92年4 月15日，本院卷
             四，第183 頁參照）。
             *93 年，共計6 日（扣除93年4 月30日，5 月12
             日、24日，6 月17日、29日。本院卷四，第184
             頁參照）
             * 該部分加班費差額總計為217,216 元。
             （163x1.33x2）+ （163x1.66x6）-360=1,697
             1,697x128=217,216
          b、例假日加班部分（共59日）：
             *88 年，共3 日（調解卷第35頁）。
             *89 年，共14日（調解卷第34頁）。
             *90 年，共15日（調解卷第34頁）。
             *91 年，共13日（本院卷四，第182頁參照）。
             *92 年，共9 日（本院卷四，第183 頁參照）
             *93 年，共5 日（本院卷四，第184頁參照）。
             * 該部分加班費差額總計為265,264 元。
             （163x2x16）-720=4,496
              4,496x59=265,264
          c、以上共計482,480 元
            （217,216+265,264=482,480）。
        (2)從而，原告宙○○得請求被告給付之加班費差額為
          482,480 元，原告宙○○僅請求被告給付464,505 元
          ，及自起訴狀繕本送達翌日即93年11月11日起，至清
          償日止，按年息5%計算之利息，既未逾其得請求之範
          圍，其請求為有理由，自應准許。
      原告申○○部分：（每小時工資168元）
        (1)88年10月至93年9月部分：
          a、平常日加班部分（共計317日）：
             *88 年，共計15日（扣除88年11月23日。本院卷
             四，第190 頁參照）
             *89 年，共計63日（扣除89年6 月20日。本院卷
             四，第191 頁參照）
             *90 年，共64日（調解卷第40頁）。
             *91 年，共62日（本院卷四，第192 頁參照）。
             *92 年，共64日（調解卷第42頁）。
             *93 年，共計49日（扣除93年9 月21日，加計1
             月16日、9 月23日。本院卷四，第193 頁參照）
             。
             *該部分加班費差額共計557,920元。
             （168x1.33x2）+ （168x1.66x6）-360=1,760
             1,760x317=557,920
          b、例假日加班部分：
             (甲)90年1 月1 日以前星期6 （正常工時4 小時）
               加班部分（共17日）：
               *88 年，共4 日（本院卷四，第190 頁參照）
               *89 年，共13日（本院卷四，第191 頁參照）
               * 該部分加班費差額共45,815元。
              （168x1.33x2）+（168x1.66x10）-540=2,695
               2,695x17=45,815
             (乙)其餘例假日加班部分（共122日）：
               *88 年，共3 日（本院卷四，第190 頁參照）
               *89 年，共計15日（扣除89年7 月16日。本院
               卷四，第191 頁參照）。
               *90 年，共27日（調解卷第40頁）。
               *91 年，共29日（本院卷四，第192 頁參照）
               *92 年，共計28日（調解卷第42頁參照）。
               *93 年，共計20日（扣除93年1 月17日。本院
                卷四，第193 頁參照）。
               * 該部分加班費差額共計568,032 元。
               （168x2x16）-720=4,656
                4,656x122=568,032
            c、以上共計1,171,767元。
               （557,920 +45,815+568,032=1,171,767）
        (2)追加93年10月至12月部分（本院卷四，第82頁）：
          a、平常日加班部分，共計16日，應補領加班費
             28,160 元（1,760x16=28,160）。
          b、例假日加班部分，共計7 日，應補領加班費
             32,592 元 （4,656x7=32,592）。
          c、以上共計60,752元（28,160+32,592=60,752）。
        (3)從而，原告申○○請求被告給付1,232,519 元（1,
          171,767+60,752=1,232,519）元，及其中1,171,767
          元自起訴狀繕本送達翌日即93年11月11日起，其餘
          60,752元自追加狀繕本送達翌日即94年9 月28日起，
          均至清償日止，按年息5%計算之利息，為有理由，應
          予准許；逾此部分之請求，即屬無據，應予駁回。
      原告丑○○部分：（每小時工資165元）
        (1)88年10月至93年9月部分：
          a、平常日加班部分（共139日）：
             *88 年，共7 日（調解卷第46頁）。
             *89 年，共計31日（扣除89年1 月4 日、9 月7
             日、15日。本院卷四，第205 頁參照）。
             *90 年，共計32日（扣除90年3 月2 日、5 日、
              29日，7 月19日；加計90年3 月6 日、30日，7
              月20日。本院卷四，第206 頁參照）。
             *91年，共計27日（扣除91年2 月4 日，5 月3日
              ，8 月15日、23日；加計91年2 月5 日，5 月2
              日。本院卷四，第207 頁參照）。
             *92 年，共計26日（扣除92年9 月8 日，本院卷
              四，第208 頁參照）。
             *93 年，共16日（調解卷第51頁）。
             * 該部分加班費差額為239,358 元。
             （165x1.33x2）+ （165x1.66x6）-360=1,722
              1,722x139=239,358
          b、例假日加班部分：
             (甲)90年1 月1 日以前星期6 加班（正常工時4 小
               時），共7 日（扣除89年12月23日，本院卷四
               ，第205 頁參照），該部分加班費差額為18,
               459 元。
               （165x1.33x2）+ （165x1.66x10）-540=2,637
               2,637x7=18,459
             (乙)其餘例假日加班部分（共50日）：
               *88 年，共3 日（調解卷第46頁）。
               *89 年，共計5 日（扣除89年2 月27日。本院
                卷四，第205 頁參照）。
               *90年，共計13日（扣除90年2 月18日、25日，
                4 月14日，6 月9 日；加計2 月24日，4 月15
                日，6 月10日。本院卷四，第206 頁參照）。
               *91年，共16日（扣除91年1 月27日、14日，加
                計1 月26日。本院卷四，第207 頁參照）。
               *92年 ，共計5 日（本院卷四，第208 頁參照）。
               *93 年，共計8 日（調解卷第51頁參照）。
               * 該部分加班費差額為228,000 元。
               （165x2x16）-720=4,560
                4,560x50=228,000
            c、以上共計485,817元
              （239,358+18,459+228,000=485,817）。
        (2)追加93年10月至12月部分（本院卷四，第84頁）：
          a、平常日加班部分，共計6 日，應補領加班費
             10,332 元 （1,722x6=10,332）。
          b、例假日加班部分，共計2 日，應領加班費9,120
             元（4,560x2=9,120）。
          c、以上共計19,452元（10,332+9,120=19,452）。
        (3)從而，原告丑○○請求被告給付505,269 元（485,
          817 +19,452=505,269）元 ，及其中487,539 元自起
          訴狀繕本送達翌日即93年11月11日起，其餘19,452元
          自追加狀繕本送達翌日即94年9 月28日起，均至清償
          日止，按年息5%計算之利息，為有理由，應予准許；
          逾此部分之請求，即屬無據，應予駁回。
      原告丁○○部分（每小時工資168元）：
        (1)88年10月至93年9月部分：
          a、平常日加班部分（共140日）：
             *88 年，共7 日（調解卷第54頁）。
             *89 年，共計30日（扣除89年11月23日、12月1
             日。本院卷四，第212 頁參照）。
             *90 年，共33日（調解卷第56頁）。
             *91 年，共30日（調解卷第57頁）。
             *92 年，共23日（調解卷第58頁）。
             *93 年，共17日（調解卷第59頁）。
             * 該部分加班費差額為246,400 元。
             （168x1.33x2）+ （168x1.66x6）-360=1,760
              1,760x140=246,400
          b、例假日加班部分：
             (甲)90年1 月1 日以前星期6 加班日（正常工時4
               小時），共計6 日（本院卷四，第212 頁參照
               ），該部分加班費差額為16,170元。
              *（168x1.33x2）+（168x1.66x10）-540=2,695
                2,695x6=16,170
             (乙)其餘例假日加班部分（共50日）：
               *88 年，共計3 日（調解卷第54頁參照）。
               *89 年，共計6 日（本院卷四，第212 頁）。
               *90 年，共計13日（調解卷第56頁參照）。
               *91 年，共計15日（調解卷第57頁參照）。
               *92 年，共計9 日（調解卷第58頁參照）。
               *93 年，共計7 日（調解卷第59頁參照）。
               * 該部分加班費差額共計232,800 元。
               （168x2x16）-720=4,656
                4,656x50=232,800
            c、以上共計495,370元。
               （246,400+16,170+232,800=495,370）
        (2)追加93年10月至12月部分（本院卷四，第86頁）：
          a、平常日加班部分，共計6 日，應補領加班費
             10,560 元 （1,760x6=10,560）。
          b、例假日加班部分，共計2 日，應補領加班費9,312
             元（4,656x2=9,312）。
          c、以上共計19,872元。
        (3)從而，原告丁○○請求被告給付515,242 元（495,
          370 +19,872=515,242）元 ，及其中495,370 元自起
          訴狀繕本送達翌日即93年11月11日起，其餘19,872元
          自追加狀繕本送達翌日即94年9 月28日起，均至清償
          日止，按年息5%計算之利息，為有理由，應予准許；
          逾此部分之請求，即屬無據，應予駁回。
      原告地○○部分：（每小時工資167元）
        (1)92年3月至93年9月部分：
          a、平常日加班部分（共32日）：
             *92 年，共計16日（扣除4 月15日，10月27日；
             加計10月28日。本院卷四，第216 頁參照）。
             *93 年，共16日（本院卷四，第217 頁參照）。
             * 該部分加班費差額共計55,904元。
             *（167x1.33x2）+ （167x1.66x6）-360=1,747
              1,747x32=55,904
          b、例假日加班部分（共13日）：
             *92 年，共計6 日（扣除92年12月28日。本院卷
             四，第216 頁參照）。
             *93 年，共計7 日（本院卷四，第217 頁參照）
             * 該部分加班費差額共計60,112元。
             （167x2x16）-720=4,624
               4,624x13=60,112
          c、以上共116,016 元（55,904+60,112=116,016）。
        (2)追加93年10月至12月部分（本院卷四，第90頁）：
          a、平常日加班部分，共6 日，應補領加班費10,482
             元（1,747x6=10,482）。
          b、例假日加班部分，共3 日，應補領加班費13,872
             元（4,624x3=13,872）。
          c、以上共計24,354元（10,482+13,872=24,354）。
        (3)從而，原告地○○請求被告給付140,370 （116,016+
          24,354=140,370）元，及其中116,016 元自起訴狀繕
          本送達翌日即93年11月11日起，其餘24,354元自追加
          狀繕本送達翌日即94年9 月28日起，均至清償日止，
          按年息5%計算之利息，為有理由，應予准許；逾此部
          分之請求，即屬無據，應予駁回。
      原告天○○部分：（每小時工資168元）
        (1)88年10月至93年9 月部分：
          a、平常日加班部分（共314日）：
             *88 年，共17日（調解卷第66頁）。
             *89 年，共63日（本院卷四，第223頁參照）。
             *90 年，共計62日（本院卷四，第224 頁參照）
             *91 年，共計62日（扣除91年7 月12日。本院卷
              四，第225 頁參照）。
             *92 年，共計63日（扣除92年6 月25。本院卷四
             ，第226 頁參照）。
             *93年，共計47 日（扣除93年9 月23日，加計9
               月21日。本院卷四，第227頁參照）。
             * 該部分加班費差額共計552,640 元。
             （168x1.33x2）+ （168x1.66x6）-360=1,760
             1,760x314=552,640
          b、例假日加班日期：
             (甲)90年1 月1 日以前星期6 加班（正常工時4 小
               時）部分：共計13日（本院卷四，第223 頁參
               照），該部分加班費差額共計35,035元。
              *（168x1.33x2）+（168x1.66x10）-540=2,695
               2,695x13=35,035
             (乙)其餘例假日之加班部分（共125日）：
               *88 年，共計6 日（調解卷第66頁參照）。
               *89 年，共計14日（扣除89年7 月2 日，本院
               卷四，第223 頁參照）。
               *90 年，共計28日（扣除90年5 月26日。本院
               卷四，第224 頁參照）。
               *91 年，共29日（本院卷四，第225 頁參照）
               *92 年，共27日（本院卷四，第226 頁參照）
               *93 年，共21日（本院卷四，第227 頁參照）
               * 該部分加班費差額共計582,000 元。
               （168x2x16）-720=4,656
                4,656x125=582,000
            c、以上共計1,169,675元
              （552,640 +35,035+582,000=1,169,675）。
        (2)追加93年10月至12月部分（本院卷四，第92頁）：
          a、平常日加班部分，共計17日，應補領加班費
             29,920 元 （1,760x17=29,920）。
          b、例假日加班部分，共計6 日，應補領加班費
             27,936 元（4,656x6=27,936）。
          c、以上共計57,856元。
        (3)從而，原告天○○得請求被告給付1,227,531 元（
          1,169,675 +57,856=1,227,531）元 ，其聲明請求被
          告給付1,226,304 元，及其中1,168,448 元自起訴狀
          繕本送達翌日即93年11月11日起，其中57,856元自追
          加狀繕本送達翌日即94年9 月28日起，均至清償日止
          ，按年息5%計算之利息，既未逾其得請求之範圍，其
          請求應予准許。
      原告卯○○部分（每小時工資168元）：
        (1)88年10月至93年9 月部分：
          a、平常日加班部分（共計140日）：
             *88 年，共8 日（調解卷第89頁）。
             *89 年，共計30日（本院卷四，第234 頁參照）
             *90 年，共計29日（扣除3 月27日、6 月15日，
             加計6 月13日，本院卷四，第235 頁參照）。
             *91 年，共計33日（本院卷四，第236 頁參照）
             *92 年，共計23日（扣除92年4 月14日，加計4
             月15日，本院卷四，第237 頁參照）。
             *93 年，共計17日（加計93年9 月29日，本院卷
             四，第238 頁參照）。
             * 該部分加班費差額計為246,400 元。
             （168x1.33x2）+ （168x1.66x6）-360=1,760
             1,760x140=246,400
          b、例假日加班部分：
             (甲)90年1 月1 日以前星期6 （正常工時4 小時）
               加班部分：共計5 日（扣除89年1 月29日，本
               院卷四，第234 頁參照），該部分加班費差額
               共計13,475元。
              （168x1.33x2）+（168x1.66x10）-540=2,695
               2,695x5=13,475
             (乙)其餘例假日加班部分（共53日）：
               *88 年，共2 日（調解卷第89頁）。
               *89 年，共計9 日（扣除89年2 月7 日，加計
               89年2 月5 日。本院卷四，第234 頁參照）。
               *90 年，共計14日（扣除90年3 月28日，本院
               卷四，第235 頁參照）。
               *91 年，共12日（扣除8 月28日、11月9 日，
               加計11月10日，本院卷四，第236 頁參照）。
               *92 年，共9 日（本院卷四，第237 頁參照）
               *93 年，共計7 日（扣除93年9 月28日，本院
               卷四，第238 頁參照）。
               * 該部分加班費差額共計246,768 元。
               （168x2x16）-720=4,656
                4,656x53=246,768
            c、以上共計506,643 元
              （246,400 元+13,475+246,768=506,643）。
        (2)追加93年10月至12月部分（本院卷四，第94頁）：
          a、平常日加班部分，共計5 日，應補領加班費
             8,800 元。（1,760x5=8,800）
          b、例假日加班部分，共計2 日（原告卯○○主張其
             於11月31日值班部分，因11月無31日，故不計入
             ），應補領加班費9,312 元（4,656x2=9,312）。
          c、以上共計18,112元（8,800+9,312=18,112） 。
        (3)從而，原告卯○○請求被告給付524,755 元（506,64
          3 +18,112=524,755）元 ，及其中506,643 元自起訴
          狀繕本送達翌日即93年11月11日起，其餘18,112元自
          追加狀繕本送達翌日即94年9 月28日起，均至清償日
          止，按年息5%計算之利息，為有理由，應予准許；逾
          此部分之請求，即屬無據，應予駁回。
      原告玄○○部分（每小時工資168元）：
        (1)88年10月至93年9 月部分：
          a、平常日加班部分（共307日）：
             *88 年，共15日（本院卷四，第247頁參照）。
             *89 年，共計62日（本院卷四，第248 頁參照）
             *90 年，共計62日（扣除90年5 月25日，本院卷
              四，第249 頁參照）。
             *91 年，共64日（調解卷第93頁）。
             *92 年，共計59日（扣除92年3 月31日、12月17
             日，本院卷四，第250 頁參照）。
             *93 年，共45日（調解卷第95頁）。
             * 該部分加班費差額共計540,320 元。
             （168x1.33x2）+ （168x1.66x6）-360=1,760
             1,760x307=540,320
          b、例假日加班部分：
             (甲)90年1 月1 日以前星期6 加班（正常工時4 小
               時）部分（共13日）：
               *88 年，共2 日（扣除88年11月20日，本院卷
               四，第247 頁參照）。
               *89 年，共11日（扣除89年7 月1 日，本院卷
               四，第248 頁參照）。
               * 該部分加班費差額為35,035元。
               （168x1.33x2）+ （168x1.66x10）-540=2,695
               2,695x13=35,035
             (乙)其餘例假日加班部分（共130日）：
               *88 年，共5 日（本院卷四，第247 頁參照）
               *89 年，共16日（扣除89年7 月23日，本院卷
                四，第248 頁參照）。
               *90 年，共29日（本院卷四，第249 頁參照）
               *91 年，共計27日（調解卷第93頁參照）。
               *92 年，共30日（扣除7 月26日，本院卷四，
                第250 頁參照）。
               *93 年，共計23日（調解卷第95頁參照）。
               * 該部分加班費差額為605,280 元。
               （168x2x16）-720=4,656
                4,656x130=605,280
            c、以上共計1,180,635元
            （540,320+35,035+605,280=1,180,635）。
        (2)追加93年10月至12月部分（本院卷四，第96頁）：
          a、平常日加班部分，共計17日，應補領加班費
             29,920 元 （1,760x17=29,920）。
          b、例假日加班部分，共計6 日，應補領加班費
             27,936 元 （4,656x6=27,936）。
          c、以上共計57,856元。
        (3)從而，原告玄○○請求被告給付1,238,491 元（
          1,180,635 +57,856=1,238,491）元 ，及其中1,180,
          635 元自起訴狀繕本送達翌日即93年11月11日起，其
          中57,856元自追加狀繕本送達翌日即94年9 月28日起
          ，均至清償日止，按年息5%計算之利息，為有理由，
          應予准許；逾此部分之請求，即屬無據，應予駁回。
      原告乙○○部分（每小時工資168元）：
        (1)88年10月至93年9月部分：
          a、平常日加班部分（共139日）：
             *88 年，共7 日（調解卷第82頁）。
             *89 年，共30日（本院卷四，第254頁參照）。
             *90 年，共31日（扣除4 月19日，本院卷四，第
              255 頁參照）。
             *91 年，共33日（調解卷第85頁）。
             *92 年，共23日（調解卷第86頁）。
             *93 年，共15日（調解卷第87頁）。
             * 該部分加班費差額為244,640 元。
             （168x1.33x2）+ （168x1.66x6）-360=1,760
             1,760x139=244,640
          b、例假日加班部分：
             (甲)90年1 月1 日以前星期6 （正常工時4 小時）
               加班部分，共6 日（本院卷四，第254 頁參照
               ）；該部分加班費差額為16,170 元 。
              （168x1.33x2）+（168x1.66x10）-540=2,695
               2,695x6=16,170
             (乙)其餘例假日加班部分（共52日）：
               *88 年，共計3 日（調解卷第82頁參照）。
               *89 年，共5 日（已扣除該年度星期6 加班，
               並扣除89年12月26日，本院卷四，第254 頁）
               *90 年，共14日（本院卷四，第255 頁參照）
               *91 年，共計12日（調解卷第85頁參照）。
               *92 年，共計10日（調解卷第86頁參照）。
               *93 年，共計8 日（調解卷第87頁參照）。
               * 該部分加班費差額為242,112 元。
               （168x2x16）-720=4,656
                4,656x52=242,112
            c、以上共計502,922元。
        (2)追加93年10月至12月部分（本院卷四，第98頁）：
          a、平常日加班部分，共計7 日，應補領加班費
             12,320 元（1,760x7=12,320）。
          b、例假日加班部分，共計2 日，應補領加班費9,
             312 元（4,656x2=9,312）。
          c、以上共計21,632元。
        (3)從而，原告乙○○請求被告給付524,554 元（502,92
          2 +21,632=524,554）元 ，及其中502,992 元自起訴
          狀繕本送達翌日即93年11月11日起，其中21,632元自
          追加狀繕本送達翌日即94年9 月28日起，均至清償日
          止，按年息5%計算之利息，為有理由，應予准許；逾
          此部分之請求，即屬無據，應予駁回。
      原告未○○部分（每小時工資168元）：
        (1)88年10月至93年9月部分：
          a、平常日加班部分（共138日）：
             *88 年，共7 日（調解卷第98頁）。
             *89 年，共32日（扣除1 月21日，本院卷四，第
             260 頁參照）。
             *90 年，共計28日（扣除90年9 月10日、11月7日
             ，本院卷四，第261 頁參照）。
             *91 年，共33日（91年5 月2 日未值班，實際值
             班日期為91年5 月3 日；91年6 月11日未值班，
             實際值班日期為91年6 月12日，但總日數不變。
             本院卷四，第262 頁參照）。
             *92 年，共23日（調解卷第102 頁）。
             *93 年，共計15日（調解卷第103 頁參照）。
             * 該部分加班費差額為242,880 元。
             （168x1.33x2）+ （168x1.66x6）-360=1,760
             1,760x138=242,880
          b、例假日加班部分：
             (甲)90年1 月1 日以前星期6 加班（正常工時4 小
               時）部分，共計6 日（本院卷四，第260 頁參
               照）。該部分加班費差額為16,170元。
              （168x1.33x2）+（168x1.66x10）-540=2,695
               2,695x6=16,170
             (乙)其餘例假日加班部分（共54日）：
               *88 年，共3 日（調解卷第98頁）。
               *89 年，共計6 日（已扣除該年度星期6 加班
               ）。（本院卷四，第260 頁參照）。
               *90 年，共計15日（90年2 月24日未值班，實
               際到班日為90年2 月25日，但總日數不變。本
               院卷四，第261 頁參照）。
               *91 年，共12日（1 月26日、11月10日未值班
               ，實際到班日分別為1 月27日、11月9 日，但
               總日數不變。本院卷四，第262 頁參照）。
               *92 年，共計10日（調解卷第102頁參照）。
               *93 年，共計8 日（調解卷第103 頁參照）。
               * 該部分加班費差額為251,424 元。
               （168x2x16）-720=4,656
                4,656x54=251,424
            c、以上共計510,474元。
        (2)追加93年10月至12月部分（本院卷四，第100 頁）：
          a、平常日加班部分，共計6 日，應補領加班費
             10,560 元（1,760x6=10,560）。
          b、例假日加班部分，共計2 日，應補領加班費9,
             312 元（4,656x2=9,312）。
          c、以上共計19,872元。
        (3)從而，原告未○○請求被告給付530,346 元（510,47
          4 +19,872=530,346）元 ，及其中510,474 元自起訴
          狀繕本送達翌日即93年11月11日起，其中19,872元自
          追加狀繕本送達翌日即94年9 月28日起，均至清償日
          止，按年息5%計算之利息，為有理由，應予准許；逾
          此部分之請求，即屬無據，應予駁回。
      原告己○○部分（每小時工資167元）：
        (1)88年10月至93年9 月部分：
          a、平常日加班部分（共128日）：
             *88 年，共計7 日（調解卷，第106頁參照）。
             *89 年，共29日（9 月27日未值班，實際到班日
             為9 月28日。本院卷四，第263頁參照）。
             *90 年，共計28日（本院卷四，第264 頁參照）
             *91 年，共計28日（5 月14日未值班，實際到班
             日為91年5 月13日。本院卷四，第265 頁參照）
             *92 年，共計22日（調解卷第110頁參照）。
             *93 年，共計14日（調解卷第111 頁參照）。
             * 該部分加班費差額共計223,616 元。
             （167x1.33x2）+ （167x1.66x6）-360=1,747
              1,747x128=223,616
          b、例假日加班部分：
             (甲)90年1 月1 日以前星期6 加班（正常工時4 小
               時）部分，共計5 日（本院卷四，第263 頁參
               照），該部分加班費差額共計13,380元。
              （167x1.33x2）+（167x1.66x10）-540=2,676
                2,676x5=13,380
             (乙)其餘例假日加班部分（共51日）：
               *88 年，共計3 日（調解卷第106 頁參照）。
               *89 年，共計6 日（已扣除該年度星期6 加班
               。本院卷四，第263 頁參照）。
               *90 年，共計13日（7 月21日、10月28日未值
               班，實際到班日分別為7 月22日、10月27日，
               但總日數不變。本院卷四，第264 頁參照）。
               *91 年，共12日（本院卷四，第265 頁參照）
               *92 年，共計9 日（調解卷第110頁參照）。
               *93 年，共計8 日（調解卷第111頁參照）。
               * 該部分加班費差額為235,824 元。
               （167x2x16）-720=4,624
                4,624x51=235,824
            c、以上共計472,820元。
        (2)追加93年10月至12月部分（本院卷四，第108 頁）：
          a、平常日加班部分，共計6 日，應補領加班費8,735
             元（1,747x6=10,482）。
          b、例假日加班部分，共計2 日，應補領加班費9,
             248 元（4,624x2=9,248）。
          c、以上共計19,730元。
        (3)從而，原告己○○請求被告給付492,550 （472,820+
          19,730=492,550）元，及其中472,820 元自起訴狀繕
          本送達翌日即93年11月11日起，其餘19,730元自追加
          狀繕本送達翌日即94年9 月28日起，均至清償日止，
          按年息5%計算之利息，為有理由，應予准許；逾此部
          分之請求，即屬無據，應予駁回。
      原告Ａ○部分（每小時工資167元）：
        (1)88年10月至93年9 月部分：
          a、平常日加班部分（共127日）：
             *88 年，共計8日（調解卷，第114頁參照）。
             *89 年，共計27日（1 月26日、5 月31日、6 月9
             日均未值班，實際到班日分別1 月27日、5 月30
             日，6 月8 日。本院卷四，第269頁參照）。
             *90 年，共計28日（7 月19日未值班，實際到班
             日為7 月20日，本院卷四，第270頁參照）。
             *91 年，共計27日（6 月17日未值班，實際到班
             日為6 月18日。本院卷四，第271頁參照）。
             *92 年，共計21日（本院卷四，第272 頁參照）
             *93 年，共計16日（調解卷第119頁參照）。
             * 該部分加班費差額為223,616 元。
             （167x1.33x2）+ （167x1.66x6）-360=1,747
              1,747x127=221,869
          b、例假日加班部分：
             (甲)90年1 月1 日以前星期6 加班部分（正常工時
               4 小時），共計6 日（本院卷四，第269 頁參
               照），該部分加班費差額為16,056元。
              （167x1.33x2）+（167x1.66x10）-540=2,676
                2,676x6=16,056
             (乙)其餘例假日加班部分（共48日）：
               *88 年，共計3 日（調解卷第114頁參照）。
               *89 年，共7 日（已扣除該年度星期6 加班。
               本院卷四，第269 頁參照）。
               *90 年，共11日（本院卷四，第270 頁參照）
               *91 年，共計12日（扣除91年8 月10日，本院
               卷四，第271 頁參照）。
               *92 年，共計9 日（已扣除92年10月11日，本
               院卷四，第272 頁參照）。
               *93 年，共計6 日（調解卷第119頁參照）。
               * 該部分加班費差額為221,952 元。
               （167x2x16）-720=4,624
                4,624x48=221,952
            c、以上共計459,877元。
        (2)追加93年10月至12月部分（本院卷四，第116 頁）：
          a、平常日加班部分，共計5日，應補領加班費8,735
             元（1,747x5=8,735）。
          b、例假日加班部分，共計2 日，應補領加班費9,
             248 元（4,624x2=9,248）。
          c、以上共計17,983元。
        (3)從而，原告Ａ○請求被告給付477,860 （459,877+
          17,983=477,860）元，及其中459,877 元自起訴狀繕
          本送達翌日即93年11月11日起，其餘17,983元自追加
          狀繕本送達翌日即94年9 月28日起，均至清償日止，
          按年息5%計算之利息，為有理由，應予准許；逾此部
          分之請求，即屬無據，應予駁回。
      原告戌○○部分（每小時工資167元）：
        (1)88年10月至93年9 月部分：
          a、平常日加班部分（共118日）：
             *88 年，共8 日（調解卷，第122 頁）。
             *89 年，共計26日（8 月23日、9 月28日均未值
             班，實際到班日分別8 月25日、9 月27日，但總
             日數不變。本院卷四，第273 頁參照）。
             *90 年，共24日（7 月3 日未值班，實際到班日
             為7 月4 日，本院卷四，第274頁參照）。
             *91 年，共26日（91年5 月29日、12月4 日均未
             值班，實際到班日分別為91年5 月31日、12月6日
             ，但總日數不變。本院卷四，第275 頁參照）。
             *92 年，共計19日（調解卷第126 頁參照）。
             *93 年，共計15日（本院卷四，第276 頁參照）
             * 該部分加班費差額為206,146 元。
             （167x1.33x2）+ （167x1.66x6）-360=1,747
              1,747x118=206,146
          b、例假日加班部分：
             (甲)90年1 月1 日以前星期6 加班（正常工時4 小
               時）部分，共計6 日（本院卷四，第273 頁參
               照），該部分加班費差額為16,056元。
              （167x1.33x2）+（167x1.66x10）-540=2,676
                2,676x6=16,056
             (乙)其餘例假日加班部分（共56日）：
               *88 年10月至12月（調解卷第122 頁參照）。
               *89 年，共計6 日（已扣除該年度星期6 加班
               。本院卷四，第273 頁參照）。
               *90 年，共計16日（7 月22日未值班，實際到
                班 日為7 月21日，但總日數不變，本院卷四
                ，第274 頁參照）。
               *91 年，共14日（本院卷四，第275 頁參照）
               *92 年，共10日（調解卷，第126 頁參照）
               *93 年，共8 日（本院卷四，第276 頁參照）
               * 該部分加班費差額為258,944 元。
               （167x2x16）-720=4,624
                4,624x56=258,944
            c、以上共計481,146元。
        (2)追加93年10月至12月部分（本院卷四，第116 頁）：
          a、平常日加班部分，共計6 日，應補領加班費
             10,482 元 （1,747x6=10,482）。
          b、例假日加班部分，共計2 日，應補領加班費9,
             248 元（4,624x2=9,248）。
          c、以上共計19,730元。
        (3)從而，原告戌○○請求被告給付500,876 （481,146+
          19,730=500,876）元，及其中481,146 元自起訴狀繕
          本送達翌日即93年11月11日起，其中19,730元自追加
          狀繕本送達翌日即94年9 月28日起，均至清償日止，
          按年息5%計算之利息，為有理由，應予准許；逾此部
          分之請求，即屬無據，應予駁回。
      原告甲○○部分（每小時工資167元）：
        (1)88年10月至93年9 月部分：
          a、平常日加班部分（共129日）：
             *88 年，共計7日（調解卷，第130頁參照）。
             *89 年，共計30日（調解卷，第131 頁參照）
             *90 年，共計26日（已扣除90年12月14日，本院
              卷四，第280 頁參照）。
             *91 年，共計29日（調解卷第133 頁參照）。
             *92 年，共計21日（調解卷第134 頁參照）。
             *93 年，共計16日（調解卷，第135頁參照）。
             * 該部分加班費差額為225,363 元。
             （167x1.33x2）+ （167x1.66x6）-360=1,747
              1,747x129=225,363
          b、例假日加班部分（共55日）：
             *88 年，共計3 日（調解卷第130 頁參照）。
             *89 年，共計11日（調解卷第131 頁參照）。
             *90 年，共計13日（已扣除90年12月23日；另90
             年11月17日未值班，實際到班日為90年11月18 日
             ，本院卷四，第280 頁參照）。
             *91 年，共計12日（調解卷，第33頁參照）。
             *92 年，共計9 日（調解卷，第134頁參照）。
             *93 年，共計7 日（調解卷，第135頁參照）。
             * 該部分加班費差額為254,320 元。
             （167x2x16）-720=4,624
              4,624x55=254,320
            c、以上共計479,683元。
        (2)追加93年10月至12月部分（本院卷四，第121 頁）：
          a、平常日加班部分，共計6 日，應補領加班費
             10,482 元 （1,747x6=10,482）。
          b、例假日加班部分，共計2 日，應補領加班費9,
             248 元（4,624x2=9,248）。
          c、以上共計19,730元。
        (3)從而，原告甲○○得請求被告給付之金額為499,413
          （479,683+19,730=499,413）元，準此，原告甲○○
          請求被告給付489,271 元，及其中469,541 元自起訴
          狀繕本送達翌日即93年11月11日起，其中19,730元自
          追加狀繕本送達翌日即94年9 月28日起，均至清償日
          止，按年息5%計算之利息，既未逾其得請求之範圍，
          自應予准許。
      原告丙○○部分（每小時工資167元）：
        (1)88年10月至93年9 月部分：
          a、平常日加班部分（共130日）：
             *88 年，共計7 日（調解卷，第138頁參照）。
             *89 年，共計29日（本院卷四，第286 頁參照）
             *90 年，共計29日（扣除90年1 月5 日，本院卷
              四，第287 頁參照）。
             *91 年，共計29日（本院卷四，第288 頁參照）
             *92 年，共計20日（扣除92年10月28日，本院卷
              四，第289 頁參照）。
             *93 年，共計16日（調解卷，第143頁參照）。
             * 該部分加班費差額為227,110 元。
             （167x1.33x2）+ （167x1.66x6）-360=1,747
              1,747x130=227,110
          b、例假日加班部分：
             (甲)90年1 月1 日以前星期6 加班（正常工時4 小
               時）部分，共計4 日（扣除89年5 月20日，本
               院卷四，第286 頁參照），該部分加班費差額
               為10,704元。
              （167x1.33x2）+（167x1.66x10）-540=2,676
                2,676x4=10,704
             (乙)其餘例假日加班部分（共46日）：
               *88 年，共計3 日（調解卷第138頁參照）。
               *89 年，共計7 日（已扣除該年度星期6 加班
               。本院卷四，第286 頁參照）。
               *90 年，共11日（本院卷四，第287 頁參照）
               *91 年，共計10日（已扣除91年8 月3 日，本
                院卷四，第288 頁參照）。
               *92 年，共8 日（本院卷四，第289 頁參照）
               *93 年，共計7 日（調解卷，第143 頁參照）
               * 該部分加班費差額為212,704 元。
               （167x2x16）-720=4,624
                4,624x46=212,704
            c、以上共計450,518元。
        (2)追加93年10月至12月部分（本院卷四，第116 頁）：
          a、平常日加班部分，共計6 日，應補領加班費
             10,482 元 （1,747x6=10,482）。
          b、例假日加班部分，共計2 日，應補領加班費9,
             248 元（4,624x2=9,248）。
          c、以上共計19,730元。
        (3)從而，原告丙○○請求被告給付470,248 （450,518+
          19,730=470,248）元，及其中450,518 元自起訴狀繕
          本送達翌日即93年11月11日起，其中19,730元自追加
          狀繕本送達翌日即94年9 月28日起，均至清償日止，
          按年息5%計算之利息，為有理由，應予准許；逾此部
          分之請求，即屬無據，應予駁回。
      原告庚○○部分（每小時工資167元）：
        (1)88年10月至93年9 月部分：
          a、平常日加班部分（共129日）：
             *88 年，共計7 日（調解卷，第146頁參照）。
             *89 年，共計28日（6 月8 日未值班，實際到班
             日為6 月9 日，本院卷四，第295頁參照）。
             *90 年，共計28日（扣除3 月14日；另7 月18 日
             未值班，實際到班日為7 月19日。本院卷四，第
             296 頁參照）。
             *91 年，共計28日（調解卷第149 頁參照）。
             *92 年，共計20日（本院卷四，第297 頁參照）
             *93 年，共計18日（本院卷四，第298 頁參照）
             * 該部分加班費差額為225,363 元。
             （167x1.33x2）+ （167x1.66x6）-360=1,747
              1,747x129=225,363
          b、例假日加班部分：
             (甲)90年1 月1 日以前星期6 加班（正常工時4 小
               時）部分，共計7 日（本院卷四，第295 頁參
               照）。該部分加班費差額為18,732元。
              （167x1.33x2）+（167x1.66x10）-540=2,676
                2,676x7=18,732
             (乙)其餘例假日加班部分（共44日）：
               *88 年，共計3 日（調解卷第146 頁參照）。
               *89 年，共計5 日（已扣除該年度星期6 加班
               。本院卷四，第295 頁參照）。
               *90 年，共計11日（扣除9 月1 日。本院卷四
               ，第296 頁參照）。
               *91 年，共計11日（調解卷，第149 頁參照）
               *92 年，共計9 日（扣除92年10月12日，本院
               卷四，第297 頁參照）。
               *93 年，共計5 日（扣除93年8 月29日，本院
               卷四，第298 頁參照）。
               * 該部分加班費差額為203,456 元。
               （167x2x16）-720=4,624
                4,624x44=203,456
            c、以上共計447,551元。
        (2)追加93年10月至12月部分（本院卷四，第125 頁）：
          a、平常日加班部分，共計6 日，應補領加班費
             10,482 元 （1,747x6=10,482）。
          b、例假日加班部分，共計2 日，應補領加班費9,
             248 元（4,624x2=9,248）。
          c、以上共計19,730元。
        (3)從而，原告庚○○請求被告給付467,281 （447,551+
          19,730=467,281）元，及其中447,551 元自起訴狀繕
          本送達翌日即93年11月11日起，其中19,730元自追加
          狀繕本送達翌日即94年9 月28日起，均至清償日止，
          按年息5%計算之利息，為有理由，應予准許；逾此部
          分之請求，即屬無據，應予駁回。
      原告亥○○部分（每小時工資168元）：
        (1)88年10月至93年9月部分：
          a、平常日加班日期（共140日）：
             *88 年，共計8 日（調解卷第154 頁參照）。
             *89 年，共計28日（扣除11月1 日，加計12月1
             日，本院卷四，第306 頁參照）。
             *90 年，共計32日（調解卷，第156頁參照）。
             *91 年，共計32日（扣除7 月18日，加計4 月4
             日；另91年3 月30日、10月12日、30日均未值班
             ，實際到班日期分別為91年3 月19日、10月22日
             、28日。本院卷四，第307頁參照）。
             *92 年，共計23日（調解卷第158 頁參照）。
             *93 年，共計17日（扣除1 月7 日，加計93年3
             月19日、3 月31日。本院卷四，第308 頁參照）
             * 該部分加班費差額為246,600 元。
             （168x1.33x2）+ （168x1.66x6）-360=1,760
               1,760x140=246,400
          b、例假日加班日期：
             (甲)90年1 月1 日以前星期6 加班部分（正常工時
               4 小時），共計6 日（扣除89年2 月5 日，加
               計89年2 月7 日，總日數不變。本院卷四，第
               306 頁參照），該部分加班費差額為16,170元
               。
               （168x1.33x2）+ （168x1.66x10）-540=2,695
                2,695x6=16,170
             (乙)其餘例假日加班部分（共51日）：
               *88 年，共計3 日（調解卷第154 頁參照）。
               *89 年，共8 日（已扣除該年度星期6 加班，
               並扣除12月3 日。本院卷四，第306 頁參照）
               *90 年，共計14日（調解卷第156頁參照）。
               *91 年，共計11日（扣除91年4 月5 日、8 月
               11日。本院卷四，第307 頁參照）。
               *92 年，共計10日（調解卷第158頁參照）。
               *93 年，共計5 日（扣除93年3 月19日、31 日
               ，本院卷四，第308 頁參照）。
               * 該部分加班費差額為237,456 元。
               （168x2x16）-720=4,656
                4,656x51=237,456
            c、以上共計400,026元。
        (2)追加93年10月至12月部分（本院卷四，第100 頁）：
          a、平常日加班部分，共計7 日，應補領加班費
             12,320 元（1,760x7=12,320）。
          b、例假日加班部分，共計2 日，應補領加班費9,
             312 元（4,656x2=9,312）。
          c、以上共計21,632元。
        (3)從而，原告亥○○請求被告給付421,658 元（400,02
          6 +21,632=421,658）元 ，及其中400,026 元自起訴
          狀繕本送達翌日即93年11月11日起，其中21,632元自
          追加狀繕本送達翌日即94年9 月28日起，均至清償日
          止，按年息5%計算之利息，為有理由，應予准許；逾
          此部分之請求，即屬無據，應予駁回。
      原告巳○○部分（每小時工資167元）：
        (1)88年10月至93年9 月部分：
          a、平常日加班部分（共123日）：
             *88 年，共計7日（調解卷，第162頁參照）。
             *89 年，共計24日（調解卷，第163 頁參照）
             *90 年，共計28日（扣除90年1 月8 日，本院卷
             四，第314 頁參照）。
             *91 年，共計27日（扣除91年6 月14日、9 月12
             日，本院卷四，第315 頁參照）。
             *92 年，共計21日（調解卷第166 頁參照）。
             *93 年，共計16日（調解卷，第167頁參照）。
             * 該部分加班費差額為214,881 元。
             （167x1.33x2）+ （167x1.66x6）-360=1,747
              1,747x123=214,881
          b、例假日加班部分（共57日）：
             *88 年，共計3 日（調解卷第162 頁參照）。
             *89 年，共計17日（調解卷第165 頁參照）。
             *90 年，共計10日（扣除90年8 月12日。本院卷
             四，第314 頁參照）。
             *91 年，共計12日（調解卷，本院卷四，第315
             頁參照）。
             *92 年，共計8 日（調解卷，第166頁參照）。
             *93 年，共計7 日（調解卷，第167頁參照）。
             * 該部分加班費差額為263,568 元。
             （167x2x16）-720=4,624
              4,624x57=263,568
            c、以上共計478,449元。
        (2)追加93年10月至12月部分（本院卷四，第129 頁）：
          a、平常日加班部分，共計6 日，應補領加班費
             10,482 元 （1,747x6=10,482）。
          b、例假日加班部分，共計2 日，應補領加班費9,
             248 元（4,624x2=9,248）。
          c、以上共計19,730元。
        (3)從而，原告巳○○得請求被告給付之金額為498,179
          （478,449+19,730=498,179）元，準此，原告巳○○
          請求被告給付484,342 元，及其中464,612 元自起訴
          狀繕本送達翌日即93年11月11日起，其中19,730元自
          追加狀繕本送達翌日即94年9 月28 日 起，均至清償
          日止，按年息5%計算之利息，既未逾其得請求之範圍
          ，自應予准許。
      原告酉○○部分（每小時工資168元）：
        (1)88年10月至93年9月部分：
          a、平常日加班日期（共311日）：
             *88 年，共計17日（調解卷第170 頁參照）。
             *89 年，共計65日（調解卷第171 頁參照）。
             *90 年，共計55日（扣除90年4 月9 日、13日、
              17 日、25日，5 月3 日、7 日，本院卷四，第
              329 頁參照）。
             *91 年，共計63日（扣除91年3 月7 日。本院卷
              四，第330 頁參照）。
             *92 年，共計64日（扣除92年3 月10日，本院卷
              四，第331 頁參照）。
             *93 年，共計47日（扣除93年1 月16日、6 月18
              日，但加計93年6 月8 日。本院卷四，第332 頁
              參照）。
             * 該部分加班費差額為644,081 元。
             （168x1.33x2）+ （168x1.66x6）-360=1,760
               1,760x311=644,081
          b、例假日加班部分（共134日）：
             *88 年，共計6 日（調解卷第170 頁參照）。
             *89 年，共計27日（調解卷，第171頁參照）。
             *90 年，共計28日（扣除90年4 月21日、29日，
             本院卷四，第329 頁參照）。
             *91 年，共計27日（本院卷四，第330 頁參照）
             *92 年，共計26日（扣除92年7 月12日，本院卷
             四，第331 頁參照）。
             *93 年，共計20日（本院卷四，第332 頁參照）
             * 該部分加班費差額為623,904 元
               （168x2x16）-720=4,656
              4,656x134=623,904
            c、以上共計1,267,985元。
        (2)追加93年10月至12月部分（本院卷四，第131 頁）：
          a、平常日加班部分，共計16日，應補領加班費
             28,160 元（1,760x16=28,160）。
          b、例假日加班部分，共計7 日，應補領加班費32,
             592 元（4,656x7=32,592）。
          c、以上共計60,752元。
        (3)從而，原告酉○○得請求被告給付1,328,737 元（
          1,267,985 +60,752=421,658）元 ，其僅請求被告給
          付1,185,465 元，及其中1,124,713 元自起訴狀繕本
          送達翌日即93年11月11日起，其中60,725元自追加狀
          繕本送達翌日即94年9 月28日起，均至清償日止，按
          年息5%計算之利息，既未逾其得請求之範圍，應予准
          許。
      原告辰○○部分（每小時工資167元）：
        (1)88年10月至93年9 月部分：
          a、平常日加班部分（共134日）：
             *88 年，共計7 日（調解卷，第177-1 頁參照）
             *89 年，共計34日（扣除89年8 月25日，但加計
              89 年8 月23日，總日數不變。本院卷四，第338
              頁參照）。
             *90 年，共計27日（扣除90年7 月6 日。本院卷
              四，第339 頁參照）。
             *91 年，共計28日（扣除91年3 月6 日，本院卷
              四，第340 頁參照）。
             *92 年，共計22日（調解卷，第181頁參照）。
             *93 年，共計16日（扣除93年1 月9 日，本院卷
              四，第341 頁參照）。
             * 該部分加班費差額為234,098 元。
             （167x1.33x2）+ （167x1.66x6）-360=1,747
              1,747x134=234,098
          b、例假日加班部分：
             (甲)90年1 月1 日以前星期6 加班（正常工時4 小
               時）部分，共計7 日（本院卷四，第338 頁參
               照）。該部分加班費差額為18,732元。
              （167x1.33x2）+（167x1.66x10）-540=2,676
                2,676x7=18,732
             (乙)其餘例假日加班部分（共47日）：
               *88 年，共計2 日（調解卷第177-1 頁參照）
               *89 年，共計7 日（已扣除該年度星期6 加班
               。本院卷四，第338 頁參照）。
               *90 年，共計12日（扣除90年11月18日，但加
                計90年11月17日。本院卷四，第339 頁參照）
               *91 年，共計12日（扣除91年10月29日，本院
                卷四，第340 頁參照）。
               *92 年，共計8 日（調解卷，第181 頁參照）
               *93 年，共計6 日（本院卷四，第341 頁參照
                ）。
               * 該部分加班費差額為217,328 元。
               （167x2x16）-720=4,624
                4,624x47=217,328
            c、以上共計470,158元。
        (2)追加93年10月至12月部分（本院卷四，第133 頁）：
          a、平常日加班部分，共計5 日，應補領加班費
             8,735 元 （1,747x5=8,735）。
          b、例假日加班部分，共計2 日，應補領加班費9,
             248 元（4,624x2=9,248）。
          c、以上共計17,983元。
        (3)從而，原告辰○○請求被告給付488,141 元（470,
          158+17,983=491,635），及其中470,158 元自起訴狀
          繕本送達翌日即93年11月11日起，其餘17,983元自追
          加狀繕本送達翌日即94年9 月28日起，均至清償日止
          ，按年息5%計算之利息，為有理由，應予准許；逾此
          部分之請求，即屬無據，應予駁回。
      原告黃○○部分（每小時工資為165元）：
        (1)92年3月至93年9月部分：
          a、平常日加班部分（共35日）：
             *92 年，共計20日（扣除92年4 月22日，本院卷
             四，第345 頁參照）。
             *93 年，共計15日（調解卷第186 頁參照）。
             * 該部分加班費差額為60,270元。
             （165x1.33x2）+ （165x1.66x6）-360=1,722
             1,722x35=60,270
          b、例假日加班部分（共12日）：
             *92 年，共計4 日（扣除92年3 月1 日，本院卷
             四，第345 頁參照）。
             *93 年，共計8 日（調解卷第186 頁參照）。
             * 該部分加班費差額為54,720元。
             （165x2x16）-720=4,560
              4,560x12=54,720
          c、以上共計114,990元。
        (2)追加93年10月至12月部分（本院卷四，第141 頁）：
          a、平常日加班部分，共計6 日，應補領加班費
             10,332 元 （1,722x6=10,332）。
          b、例假日加班部分，共2 日，應補領加班費9,120
             元（4,560x2=9,120）。
          c、以上共計19,452元。
        (3)從而，原告黃○○請求被告給付134,442 元（114,
          990+19,452=134,442），及其中114,990 元自起訴狀
          繕本送達翌日即93年11月11日起，其餘19,452元自追
          加狀繕本送達翌日即94年9 月28日起，均至清償日止
          ，按年息5%計算之利息，為有理由，應予准許；逾此
          部分之請求，即屬無據，應予駁回。
      原告午○○部分（每小時工資168元）：
        (1)92年3月至93年9月部分：
          a、平常日加班部分（共33日）：
             *92 年，共計17日（調解卷，第190頁參照）。
             *93 年，共計16日（調解卷，第189頁參照）。
             * 該部分加班費差額為58,080元：
             （168x1.33x2）+ （168x1.66x6）-360=1,760
             1,760x33=58,080
          b、例假日加班部分（共13日）：
             *92 年，共計7 日（調解卷，第190頁參照）。
             *93 年，共計6 日（調解卷第189 頁參照）。
             * 該部分加班費差額為60,528元。
             （168x2x16）-720=4,656
              4,656x13=60,528
          c、以上共計118,608元。
        (2)追加93年10月至12月部分（本院卷四，第143 頁）：
          a、平常日加班部分，共計5 日，應補領加班費
             8,800 元 （1,760x5=8,800）。
          b、例假日加班部分，共3 日，應補領加班費13,968
             元（4,656x3=13,968）。
          c、以上共計22,768元。
        (3)從而，原告午○○請求被告給付141,376 元（118,
          608+22,768=141,376），及其中118,608 元自起訴狀
          繕本送達翌日即93年11月11日起，其餘22,768元自追
          加狀繕本送達翌日即94年9 月28日起，均至清償日止
          ，按年息5%計算之利息，為有理由，應予准許；逾此
          部分之請求，即屬無據，應予駁回。
      原告辛○○部分（每小時工資167元）：
          a、平常日加班部分（共34日）：
             *92 年，共計17日（調解卷，第197頁參照）。
             *93 年，共計17日（調解卷，第198頁參照）。
             * 該部分加班費差額為59,398元。
             （167x1.33x2）+ （167x1.66x6）-360=1,747
             1,747x34=59,398
          b、例假日加班部分（共15日）：
             *92 年，共計8 日（調解卷，第197頁參照）。
             *93 年，共計7 日（調解卷第198 頁參照）。
             * 該部分加班費差額為69,360元。
             （168x2x16）-720=4,624
              4,624x15=69,360
          c、以上共計128,758元。
        (2)追加93年10月至12月部分（本院卷四，第145 頁）：
          a、平常日加班部分，共計6 日，應補領加班費
             10,482 元 （1,747x6=10,482）。
          b、例假日加班部分，共2 日，應補領加班費9,248
             元（4,624x2=9,248）。
          c、以上共計19,730元。
        (3)從而，原告辛○○請求被告給付148,488 元（
          128, 758+19,730=148,488）， 及其中128,758 元自
          起訴狀繕本送達翌日即93年11月11日起，其餘19,730
          元自追加狀繕本送達翌日即94年9 月28日起，均至清
          償日止，按年息5%計算之利息，為有理由，應予准許
          ；逾此部分之請求，即屬無據，應予駁回。
      原告壬○○部分（每小時工資168元）：
          a、平常日加班部分（共23日）：
             *92 年，共計6 日（扣除92年3 月10日，本院卷
             四，第348 頁參照）。
             *93 年，共計17日（調解卷，第194頁參照）。
             * 該部分加班費差額為40,480元。
             （168x1.33x2）+ （168x1.66x6）-360=1,760
             1,760x23=40,480
          b、例假日加班部分（共24日）：
             *92 年，共計18日（本院卷四，第348 頁參照）
             *93 年，共計6 日（調解卷第194頁參照）。
             * 該部分加班費差額為111,744 元。
             （168x2x16）-720=4,656
              4,656x24=111,744
          c、以上共計152,224元。
        (2)追加93年10月至12月部分（本院卷四，第147 頁）：
          a、平常日加班部分，共計6 日，應補領加班費
             10,560 元 （1,760x6=10,560）。
          b、例假日加班部分，共3 日，應補領加班費13,968
             元（4,656x3=13,968）。
          c、以上共計24,528元。
        (3)從而，原告壬○○請求被告給付176,752 元（152,
          224+24,528=176,752），及其中152,224 元自起訴狀
          繕本送達翌日即93年11月11日起，其餘24,528 元 自
          追加狀繕本送達翌日即94年9 月28日起，均至清償日
          止，按年息5%計算之利息，為有理由，應予准許；逾
          此部分之請求，即屬無據，應予駁回。
      原告戊○○部分（每小時工資168元）：
          a、平常日加班部分（共33日）：
             *92 年，共計16日（調解卷，第201頁參照）。
             *93 年，共計17日（調解卷，第202頁參照）。
             * 該部分加班費差額為58,080元：
             （168x1.33x2）+ （168x1.66x6）-360=1,760
             1,760x33=58,080
          b、例假日加班部分（共14日）：
             *92 年，共計8 日（調解卷，第201頁參照）。
             *93 年，共計6 日（調解卷第202 頁參照）。
             * 該部分加班費差額為65,184元。
             （168x2x16）-720=4,656
              4,656x14=65,184
          c、以上共計123,264元。
        (2)追加93年10月至12月部分（本院卷四，第149 頁）：
          a、平常日加班部分，共計5 日，應補領加班費
             8,800 元 （1,760x5=8,800）。
          b、例假日加班部分，共2 日，應補領加班費9,312
             元（4,656x2=9,312）。
          c、以上共計18,112元。
        (3)從而，原告戊○○請求被告給付141,376 元（123,
          264+18,112=141,376），及其中123,264 元自起訴狀
          繕本送達翌日即93年11月11日起，其餘18,112 元 自
          追加狀繕本送達翌日即94年9 月28日起，均至清償日
          止，按年息5%計算之利息，為有理由，應予准許；逾
          此部分之請求，即屬無據，應予駁回。
    3.被告雖另質疑原告雖簽名於值班請修工作紀錄，但未必實
      際有值班情形云云，惟被告就原告實際值班日期、日數與
      請修工作紀錄上之記載不符之主張，並未舉證以實其說，
      被告所辯尚不足採，附此敘明。
六、兩造陳明願供擔保，聲請宣告假執行及免為假執行，經核原
    告勝訴部分爰無不合，茲分別酌定相當擔保金額予以准許；
    至原告敗訴部分，其假執行之聲請即失所附麗，應予駁回。
七、本件事證已臻明確，兩造其餘主張舉證及攻擊防禦方法，於
    判決結果不生影響，無庸一一論述；又本件原告雖有一部敗
    訴部分，惟其駁回之金額，相較於本件訴訟標的金額，比例
    甚微，本院爰依民事訴訟法第79條規定，認訴訟費用由被告
    全部負擔為宜，附此敘明。
八、據上論結，原告之訴為一部有理由，一部無理由，依民事訴
    訟法第385 條第1 項前段、第79條、第390 條第2 項、第
    392條，判決如主文。
中    華    民    國    95    年    5     月    10    日
                  民事第二庭  法  官  王怡雯
以上正本證明與原本無異。
如對本判決上訴須於判決送達後20日內向本院提出上訴狀。
中    華    民    國    94    年    5     月    15    日
                              書記官  陳映羽


司法院資訊處製作；財團法人民間司法改革基金會備份。
